臺灣彰化地方法院刑事判決　　　　　　 100年度訴字第1029號
公　訴　人　臺灣彰化地方法院檢察署檢察官
被　　　告　陳恪武
選任辯護人　張啟富律師
上列被告因違反毒品危害防制條例案件，經檢察官提起公訴（
100年度偵字第4956號、6352號）， 本院判決如下：
    主  文
陳恪武犯如附表所示之罪，各處如附表主文欄所示之刑。應執行
有期徒刑拾肆年貳月，扣案第一級毒品海洛因拾包（含夾鏈袋拾
只，驗餘淨重壹點玖玖公克）及第二級毒甲基安非他命伍包（含
夾鏈袋伍只，驗餘淨重壹點柒肆捌捌公克）均沒收銷燬之；扣案
SAMSUNG牌門號0000000000號行動電話壹具（含SIM卡壹枚、序號
000000000000000）、NOKIA牌行動電話壹具（序號000000000000
000）、分裝袋（即夾鏈袋）肆包、塑膠鏟管支均沒收；未扣
案之門號0000000000號SIM卡壹枚沒收，如全部或一部不能沒收
時，均追徵其價額；未扣案之販賣第一級毒品所得新臺幣捌仟伍
佰元及販賣第二級毒品所得新臺幣肆仟元均沒收之，如全部或一
部不能沒收時，以其財產抵償之。
    事  實
一、陳恪武（綽號或喚阿賓；或呼阿標；或叫陳先生）前於民國
    94年間，因施用毒品案件，經本院以94年度訴字第722號判
    決判處有期徒刑1年、8月，應執行有期徒刑1年6月確定（第
    1案）。後於95年間，再因竊盜案件，經本院以95年度易字
    第517號判決判處有期徒刑8月確定（第2案）。上開2案因均
    符合中華民國九十六年罪犯減刑條例之規定，經本院以96年
    度聲減字第3665號裁定減刑並定應執行刑為有期徒刑1年1月
    確定。又於95年間，先因公共危險等罪，經本院以95年度交
    訴字第34號判決判處有期徒刑10月、4月、5月，定應執行刑
    為有期徒刑1年6月確定（第3案）；再因竊盜案件，經本院
    以95年度易字第388號判決判處有期徒刑10月、3月，定應執
    行刑為有期徒刑1年確定（第4案）；又因毒品危害防制條例
    案件，經臺灣臺中地方法院於以95年度訴字第535號判決判
    處有期徒刑1年5月、1年，定應執行有期徒刑2年3月確定（
    第5案）。上開第3、4、5案，因亦符合中華民國九十六年罪
    犯減刑條例之規定，經本院以96年度聲減字第3666號裁定減
    刑並定應執行刑為有期徒刑2年4月確定。上揭本院96年度聲
    減字第3665、3666號裁定所定應執行刑接續執行，於98年7
    月21日因縮短刑期假釋出監付保護管束，於98年9月15日保
    護管束期滿假釋未經撤銷，視為執行完畢（本案因而構成累
    犯）。
二、陳恪武明知海洛因及甲基安非他命分別為毒品危害防制條例
    所稱之第一級及第二級毒品，不得非法持有及販賣。其為牟
    賺取販賣第一級毒品海洛因、第二級毒品甲基安非他命差額
    之不法利益，竟基於販賣第一級毒品海洛因、第二級毒品甲
    基安非他命之犯意，以門號0000000000、0000000000行動電
    話作為販毒時之聯繫管道，（SIM卡申請人雖非陳恪武，但
    已由陳恪武取得所有權，其中門號0000000000SIM卡搭配
    SAMSUNG牌、序號000000000000000行動電話機具使用；門號
    0000000000SIM卡搭配NOKIA牌、序號000000000000000行動
    話電話機具使用），為下列販賣第一級毒品海洛因、第二級
    毒品安非他命之行為：
  (一)陳恪武於100年4月19日23時30分6秒以門號0000000000行動
    電話，撥打余嘉昇所使用之上開門號0000000000號之行動電
    話，聯繫雙方買賣毒品事宜（即毒品種類為海洛因及交易地
    點）等後，陳恪武即依約駕駛自小客車於上揭通話時間後約
    20分許（即同日23時50分許），至彰化縣員林鎮○○路與南
    昌路口之爌肉張小吃攤前，余嘉昇便趨入車內，陳恪武於該
    自小客車內以每包1000元之價格，販賣第一級毒品海洛因1
    包予余嘉昇，余嘉昇則受限於身上所帶金額，故僅交付800
    元予陳恪武，所餘欠部分，陳恪武表明不再收取。
  (二)陳恪武於100年4月20日21時29分6秒以門號0000000000行動
    電話，撥打余嘉昇所使用之上開門號0000000000號之行動電
    話，聯繫雙方買賣毒品事宜（即毒品種類為海洛因及交易地
    點）等後，陳恪武即依約駕駛自小客車於上揭通話時間後約
    20分許（即同日21時59分許），至彰化縣永靖鄉○○路與瑚
    璉路口之統一超商前，余嘉昇便趨入車內，陳恪武依余嘉昇
    之要求於該自小客車內以每包1000元之價格，販賣第一級毒
    品海洛因1包予余嘉昇，惟余嘉昇則受限於身上所帶金額，
    故僅交付800元予陳恪武，所餘欠部分，陳恪武表明不再收
    取。
  (三)余嘉昇於100年4月21日14時15分48秒以號碼000000000之市
    內電話，撥打陳恪武所使用之上開門號0000000000號之行動
    電話，聯繫雙方買賣毒品事宜（即毒品種類為海洛因及交易
    地點）等後，陳恪武即依約駕駛自小客車於上揭通話時間後
    約20分許（即同日14時35分許），至彰化縣永靖鄉○○路與
    瑚璉路口之統一超商前，余嘉昇便趨入車內，陳恪武依余嘉
    昇之要求於該自小客車內以每包1000元之價格，販賣第一級
    毒品海洛因1包予余嘉昇，惟余嘉昇則受限於身上所帶金額
    ，故僅交付900元予陳恪武，所餘欠部分，陳恪武表明不再
    收取。
  (四)蕭太升於100年4月16日13時55分28秒以號碼000000000之市
    內電話，撥打陳恪武所使用之上開門號0000000000號之行動
    電話，聯繫雙方買賣毒品事宜（即毒品種類為海洛因及交易
    地點）等後，陳恪武即依約駕駛自小客車於上揭通話時間後
    約1小時許（即同日14時55分許），至彰化縣社頭鄉○○路
    旁某處，蕭太升便趨入車內，陳恪武依蕭太升之要求於該自
    小客車內以每包1000元之價格，販賣第一級毒品海洛因1包
    予蕭太升，蕭太升則交付1000元予陳恪武。
  (五)蕭太升於100年4月26日14時36分53秒以號碼000000000之市
    內電話，撥打陳恪武所使用之上開門號0000000000號之行動
    電話，聯繫雙方買賣毒品事宜（即毒品種類為海洛因及交易
    地點）等後，陳恪武即依約駕駛自小客車於上揭通話時間後
    約15分許（即同日14時51分許），至彰化縣社頭鄉○○路旁
    某處，蕭太升便趨入車內，陳恪武依蕭太升之要求於該自小
    客車內以每包1000元之價格，販賣第一級毒品海洛因1包予
    蕭太升，蕭太升則交付1000元予陳恪武。
  (六)陳敏銓於100年4月10日5時54分51秒以門號0000000000行動
    電話，撥打陳恪武所使用之上開門號0000000000號之行動電
    話，聯繫雙方買賣毒品事宜（即毒品種類為海洛因及交易地
    點）等後，陳恪武即依約駕駛自小客車於上揭通話時間後約
    30餘分許（即同日6時30分許），至彰化縣埔心鄉○○路與
    仁聖路口處，陳敏銓便趨前，陳恪武依陳敏銓之要求以每包
    1000元之價格，販賣第一級毒品海洛因1包予陳敏銓，陳敏
    銓則交付1000元予陳恪武。
  (七)陳敏詮於100年4月11日0時27分52秒以門號0000000000行動
    電話，撥打陳恪武所使用之上開門號0000000000號之行動電
    話，聯繫雙方買賣毒品事宜（即毒品種類為海洛因及交易地
    點）等後，陳恪武即依約駕駛自小客車於上揭通話時間後約
    30分至1小時內（即約莫同日1時許），至彰化縣社頭鄉芭樂
    交易市場前陳敏銓便趨前，陳恪武依陳敏銓之要求以每包10
    00元之價格，販賣第一級毒品海洛因1包予陳敏銓，陳敏銓
    則交付1000元予陳恪武。
  (八)鄧博豪於100年4月30日18時52分39秒、20時40分1秒以門號
    0000000000行動電話，撥打陳恪武所使用之上開門號000000
    0000號之行動電話，聯繫雙方買賣毒品事宜（即毒品種類為
    海洛因及交易地點）等後，陳恪武即依約駕駛自小客車於上
    揭通話時間（20時40分1秒）後約30分許（即約莫同日21時
    10分許），至彰化縣田尾鄉某友人住處，陳恪武依鄧博豪之
    要求以每包1000元之價格，販賣第一級毒品海洛因1包予鄧
    博豪，鄧博豪則交付1000元予陳恪武。
  (九)鄧博豪因友人呂泓章需海洛因施用，其乃於100年5月8日12
    時36分55秒以門號0000000000行動電話，撥打陳恪武所使用
    之上開門號0000000000號之行動電話，聯繫雙方買賣毒品事
    宜（即毒品種類為海洛因及交易地點）等後，陳恪武即依約
    駕駛自小客車於上揭通話時間後約30分許（即約莫同日13時
    許），至彰化縣員林南昌路旁某處（即員林大戲院附近）陳
    恪武依鄧博豪之要求以每包1000元之價格，販賣第一級毒品
    海洛因1包予鄧博豪，鄧博豪則交付1000元予陳恪武。
  (十)鄧博豪先於100年4月28日19時46分7秒以0000000000，撥打
    陳恪武所使用之上開門號0000000000號之行動電話聯繫之，
    稍後陳恪武於同日21時12分33秒回撥之，聯繫雙方買賣毒品
    事宜（即毒品種類為甲基安非他命及交易地點）等後，陳恪
    武即依約駕駛自小客車於上揭通話時間（21時12分33秒）後
    約50分許（即約莫同日22時許），至彰化縣埔心鄉高登旅館
    附近往彰化縣永靖鄉○○○道路旁，陳恪武依鄧博豪之要求
    ，販賣第第二級毒品甲基安非命海洛因1包予鄧博豪，鄧博
    豪則交付2000元予陳恪武。
  (十一)陳恪武於100年4月29日17時41分24秒以0000000000號行動電
    話，撥打鄧博豪所使用之00000000006號之行動電話，聯繫
    雙方買賣毒品事宜（即毒品種類為甲基安非他命及交易地點
    ）等後，陳恪武即依約駕駛自小客車於上揭通話時間後約
    30分許（即約莫同日18時10分許），至彰化縣永靖鄉果菜市
    場附近大排水溝旁，陳恪武依鄧博豪之要求，販賣第第二級
    毒品甲基安非命海洛因1包予鄧博豪，鄧博豪則交付2000 元
    予陳恪武。
三、陳恪武亦知曉海洛因係為毒品危害防制條例所稱之第一級毒
    品，不得轉讓他人，因友人陳敏銓於100年4月11日37分23秒
    及58分4秒，以門號0000000000號行動電話撥打其所使用門
    號0000000000號行動電話，聯繫雙方購買毒品事宜，陳恪武
    稍後依約駕駛自小客車至彰化縣永靖鄉衛生前與陳敏銓會見
    ，陳敏銓趨前於車窗旁，詢問攜帶海洛因否，陳恪武表明未
    未攜帶海洛因，惟指示陳敏銓至彰化縣永靖鄉永興游泳池等
    候即可，俟於同日12時30分許，陳恪武駕駛自小客車至永興
    游泳池處，交付一包價值1000元之海洛因（未逾淨重5公克
    ）予陳敏銓，但因陳敏銓表明需賒欠，陳恪武即念2人交情
    ，即表示不用給付金錢，而以此方式免費轉讓第一級毒品海
    洛因予陳敏銓。
四、陳恪武雖知曉海洛因及甲基安非他命分別為毒品危害防制條
    例所稱之第一級及第二級毒品，不得非法持有及販賣，但因
    有利可圖，仍意圖營利，基於販賣第一級毒品海洛因、第二
    級毒品甲基安非他命之犯意，為下列販入第一級毒品海洛因
    、第二級毒品甲基安非他命之犯行：
  (一)陳恪武基於販賣第一級毒品海洛因之犯意，於100年5月下旬
    某日，在彰化縣員林鎮某處，以10000元之代價，向姓名、
    年籍不詳，綽號喚叫「阿通」之成年男子，販入半錢海洛因
    後，後加入葡萄糖稀釋分裝，伺機販賣不特定之施用毒品者
    。
  (二)陳恪武基於販賣第二級毒品甲基安非他命之犯意，於100 年
    5月中旬某日，在彰化縣溪湖鎮某處，以5000元之代價，向
    姓名、年籍不詳之人士，販入半錢甲基安非他命後，予以分
    裝，伺機販賣不特定之施用毒品者。
五、嗣經警於100年5月30日上午11時50分許，在彰化縣溪湖鎮○
    ○街與太平街前查獲，並由陳恪武身上扣得伺機欲行販賣而
    來自於100年5月下旬所購得之毒品予以分裝之第一級毒品海
    洛因拾包（含夾鏈袋拾只，驗餘淨重壹點玖玖公克）及來自
    於100年5月中旬所購得毒品予分裝之第二級毒甲基安非他命
    伍包（含夾鏈袋伍只，淨重壹點柒伍柒壹公克，驗餘淨重壹
    點柒肆捌捌公克）及4具行動電話（有SAMSUNG牌序號000000
    000000000含門號0000000000號SIM卡1枚、NOKIA牌行動電話
    序號000000000000000，此具行動電話具係搭配0000000000S
    IM卡使用，惟該SIM卡未查獲及另2支與本件與無關之行動電
    話機具），並進至陳恪武位於彰化縣溪湖鎮○○街3號602號
    房間居所內，扣得陳恪武所有，供分裝海洛因、甲基安非他
    命販賣用之分裝袋（即夾鏈袋）4包、塑膠鏟管3支。
六、案經彰化縣警察局溪湖分局報請臺灣彰化地方法院檢察署檢
    察官偵查起訴。
    理  由
壹、程序方面：
一、按檢察官職司追訴犯罪，就審判程式之訴訟構造言，檢察官
    係屬與被告相對立之當事人一方，偵查中對被告以外之人所
    為之偵查筆錄，或被告以外之人向檢察官所提之書面陳述，
    性質上均屬傳聞證據。自理論上言，如未予被告反對詰問、
    適當辯解之機會，一律准其為證據，似有違當事人進行主義
    之精神，對被告之防禦權亦有所妨礙；然而現階段刑事訴訟
    法規定檢察官代表國家偵查犯罪、實施公訴，必須對於被告
    之犯罪事實負舉證之責，依法其有訊問被告、證人及鑑定人
    之權，證人、鑑定人且須具結，而實務運作時，偵查中檢察
    官向被告以外之人所取得之陳述，原則上均能遵守法律規定
    ，不致違法取供，其可信性極高，為兼顧理論與實務，乃於
    修正刑事訴訟法時，增列第159 條之1第2項，明定被告以外
    之人（含被害人、證人等）於偵查中向檢察官所為陳述，除
    顯有不可信之情況者外，得為證據，並於92年9月1日施行（
    最高法院94年度臺上字第7416號判決意旨參照）。又所謂「
    顯有不可信性」，係指陳述是否出於供述者之真意、有無違
    法取供情事之信用性而言，故應就偵查或調查筆錄製作之原
    因、過程及其功能等加以觀察其信用性，據以判斷該傳聞證
    據是否有顯不可信或有特別可信之情況而例外具有證據能力
    ，並非對其陳述內容之證明力如何加以論斷，二者之層次有
    別，不容混淆（最高法院94年度臺上字第629號判決要旨可
    參）。經查，本件證人即購毒者余嘉昇、蕭太升、陳敏銓（
    兼受讓者）、鄧博豪等人在檢察官偵查時，均係以證人之身
    分，經檢察官告以具結之義務及偽證之處罰，經其等具結，
    而於負擔偽證罪之處罰心理下所為，係經以具結擔保其等證
    述之真實性，且無證據顯示其等於受檢察官訊問之證述係遭
    受強暴、脅迫、詐欺、利誘等外力干擾情形或在影響其等心
    理狀況致妨礙其自由陳述等顯不可信之情況下所為。是上揭
    證人分別於偵訊時之陳述，既無顯不可信情況，依上開說明
    ，自均有證據能力。
二、按被告以外之人（包括證人、鑑定人、告訴人、被害人及共
    同被告等）於審判外之陳述雖不符刑事訴訟法第159條之1至
    之4之規定，而經當事人於審判程序同意作為證據，法院審
    酌該言詞陳述或書面陳述作成時之情況，認為適當者，亦得
    為證據，刑事訴訟法第159條之5第1項定有明文。其立法意
    旨在於傳聞證據未經當事人之反對詰問予以核實，原則上先
    予排除。惟若當事人已放棄反對詰問權，於審判程序中表明
    同意該等傳聞證據可作為證據，基於尊重當事人對傳聞證據
    之處分權使訴訟程序得以順暢進行，上開傳聞證據則有證據
    能力（最高法院94年度臺上字第4890號判決要旨參照）。又
    按當事人、代理人或辯護人於法院調查證據時，知有第159
    條第1項不得為證據之情形，而未於言詞辯論終結前聲明異
    議者，視為有前項之同意，刑事訴訟法第159條之5定有明文
    。亦即，傳聞證據未經當事人之反對詰問予以核實，原則上
    先予排除，惟若當事人已放棄詰問或未聲明異議，基於證據
    資料愈豐富，愈有助於真實發現之理念，且強化言詞辯論主
    義，法院自可承認該傳聞證據例外擁有證據能力。經查，證
    人余嘉昇、蕭太升、陳敏銓（兼受讓者）、鄧博豪、呂泓章
    等人在在警詢中之陳述，雖均係被告以外之人於審判外之陳
    述，屬傳聞證據，惟經檢察官、被告及及辯護人均同意作為
    證據；又本院審酌該言詞陳述作成時之情況，經查無其他不
    法情狀，足認得為本案證據，依刑事訴訟法第159條之5之規
    定，均有證據能力。
三、又刑事訴訟法上所謂之「證據排除法則」，係指將具有證據
    價值或真實之證據，因取得程序之違法，而予以排除之法則
    。茍司法警察機關於實施通訊監察時，已合於通訊保障及監
    察法第5條第1項所規定之要件，且依法取得法官所核發之通
    訊監察書，基於該通訊監察所取得之證據，即無證據排除法
    則之適用。按有事實足認被告或犯罪嫌疑人有最輕本刑為3
    年以上有期徒刑之罪嫌，並危害國家安全或社會秩序情節重
    大，而有相當理由可信其通訊內容與本案有關，且不能或難
    以其他方法蒐集或調查證據者，得發通訊監察書。通訊監察
    書，偵查中由檢察官依司法警察機關聲請或依職權聲請該管
    法院核發，審判中由法官依職權核發，通訊保障及監察法第
    5條第1項第1款、第2項定有明文。查本案0000000000、0000
    000000（此門號係鄧博豪所使用）行動行動電話門號及其通
    訊監察譯文，均經本院核准監聽在案，且販賣第一級毒品罪
    ，係最輕本刑無期徒刑以上之罪；販賣第二級毒品，係最輕
    本刑有期徒刑七年上之罪，該等犯罪類型之犯罪過程，多係
    透過電話或網路聯繫並以代號、暗碼等隱晦方式暗中進行，
    其犯罪結果係將毒品流入市面，戕害不特定國人之身心健康
    甚鉅，自屬危害社會秩序情節重大，而有相當理由可信犯罪
    嫌疑人之通訊內容要與涉案情節有關，復難以其他方法蒐集
    或調查證據；再者於監聽過程中，亦查無任何不法或不當侵
    害人權保障之情事，自屬符合通訊保障及監察法第5條第1項
    第1款及第2項之規定，核係依法所為之監聽，尚無不法取證
    情事或違背法定程序之處，是本案之監聽證據，具有證據能
    力。另按偵查犯罪機關依法定程序監聽之錄音，應認該監聽
    所得之錄音帶或光碟，始屬調查犯罪所得之證據，但依據監
    聽錄音結果予以翻譯而製作之通訊監察譯文，乃該監聽錄音
    內容之顯示，此為學理上所稱之派生證據，屬於文書證據之
    一種。此於被告或訴訟關係人對其譯文之真實性發生爭執或
    有所懷疑時，法院固應依刑事訴訟法第165條之1第2項規定
    勘驗該監聽錄音帶或光碟，踐行調查證據之程序，以確認該
    錄音聲音是否為本人，及其內容與通訊監察譯文之記載是否
    相符；然如被告或訴訟關係人對其監聽錄音之譯文真實性並
    不爭執，則顯無辨認其錄音聲音之調查必要性。是法院於審
    判期日提示監聽譯文供當事人辨認、表示意見並為辯論者，
    其程式自屬適法（最高法院94年度台上字第46 65號、95年
    度台上字第295號、96年度台上字第1869號判決意旨參照）
    。本案被告及其辯護人，對附表所示之通訊監察譯文，均不
    爭執其真正性與證據能力，復經本院於審理時依書證之調查
    方式踐行證據調查程序，是該等監聽譯文均具有證據能力，
    本院自得採為認定事實之證據。
四、現行刑事訴訟法關於「鑑定」之規定，除選任自然人充當鑑
    定人外，另設有囑託機關鑑定制度。依同法第198條、第208
    條之規定，不論鑑定人或鑑定機關、團體，固均應由法院、
    審判長、受命法官或檢察官視具體個案之需要而為選任、囑
    託，並依第206條之規定，提出言詞或書面報告，始符合同
    法第159條第1項所定得作為證據之「法律有規定」之情形，
    否則所為之鑑定，仍屬傳聞證據。然於司法警察機關調查中
    之案件，為因應實務上，或因量大、或有急迫之現實需求，
    或例行性當然有鑑定之必要者，基於檢察一體原則，得由該
    管檢察長對於轄區內之案件，以事前概括選任鑑定人或囑託
    鑑定機關、團體之方式，俾便轄區內之司法警察官、司法警
    察對於調查中之此類案件，得即時送請先前已選任之鑑定人
    或囑託之鑑定機關、團體實施鑑定，以求時效（法務部92年
    9月1日法檢字第0920035083號函參照，刊載於法務部公報第
    312期）。此種由檢察機關概括選任鑑定人或概括囑託鑑定
    機關、團體，再轉知司法警察官、司法警察於調查犯罪時參
    考辦理之作為，法無明文禁止，係為因應現行刑事訴訟法增
    訂傳聞法則及其例外規定之實務運作而為，凡此，為法院辦
    案職務上所已知之事實。此種由司法警察官、司法警察依檢
    察官所概括選任之鑑定人或囑託鑑定機關、團體所為之鑑定
    結果，與檢察官選任或囑託為鑑定者，性質上並無差異，同
    具有證據能力（最高法院96年度台上字第2860號判決參照）
    。本案公訴人所提法務部調查局濫用藥物實驗室100年6月24
    日調科壹第00000000000號鑑定書及行政院衛生署草屯療養
    院100年7月27日草療鑑字第1000700228號鑑定書各1紙，符
    合上開規定，且被告及其辯護人亦同意有證據能力，故自有
    證據能力。
五、餘本案後引之證據（含供述及非供述證據）被告及其辯護人
    除未爭執取得之合法性外，並同意作為證據，且該等證據與
    本案待證事實具有關聯性，復經本院於審理時依法定程式予
    以調查，故均有證據能力。
六、又按施用毒品者所稱其向某人買受毒品之指證，不得作為有
    罪判決之唯一證據，仍須調查其他必要之證據，以察其是否
    與事實相符；蓋毒品買受者之指證，其憑信性於通常一般人
    已有所懷疑，尚難確信其為真實，況依毒品危害防制條例第
    17條之規定，其供出毒品來源因而破獲者，復得減輕其刑，
    則其指證之真實性猶有疑慮，是施用毒品者之指證，其真實
    性有待其他必要證據加以補強。所謂必要之補強證據，固不
    以證明販賣毒品犯罪構成要件之全部事實為必要，但以與施
    用者之指證具有相當之關聯性為前提，其經與施用者之指證
    綜合判斷，已達於通常一般人均不致有所懷疑，而得確信施
    用者之指證為真實者，始得為有罪之認定（最高法院97年度
    臺上字第277號、同院97年度臺上字第865號判決要旨參照）
    ，先予說明。
貳、實體方面：
一、上揭犯罪事實，業據被告陳恪武於警訊、偵訊、及聲請羈押
    訊問時暨本院行準備程序與本院審理中，均坦承不諱（見臺
    灣彰化地方法院檢察署100年度偵字第4956號偵查卷宗第24
    至32頁；同上卷宗111至114頁；同上卷宗188頁至194頁；同
    上卷宗261頁至262頁；同上卷宗265頁至270頁；同上卷宗29
    0頁至292頁；本院聲羈168號卷宗第3至6頁；本院100 年8月
    16日訊問筆錄；本院100年9月2及23日準備程序筆錄及與100
    年11月3日審判筆錄），且（一）經證人即購毒者余嘉昇、
    蕭太升、陳敏銓（兼受讓海洛因者）、鄧博豪等於警詢、偵
    查中，分別證稱屬實（見臺灣彰化地方法院檢察署100 年度
    偵字第4956號偵查卷宗第124頁至第127頁；第153頁至157頁
    ；159頁至第161頁；第179頁至183頁；第272頁至276  頁；
    284頁至286頁；第52頁至58頁；第268頁至269頁），衡被告
    陳恪武與上開證人或多或少均有朋友情誼，並無仇恨嫌隙，
    是於常理上，該等證人並無虛詞誣陷被告之必要。（二）被
    告陳恪武所持用之門號0000000000及購毒者鄧博豪證人所持
    用之門號0000000000SIM卡，經警方依本院核發通訊監察書
    對被告及購毒者鄧博豪等施以通訊監察，亦發現證人即購毒
    者余嘉昇、蕭太升、陳敏銓、鄧博豪等人所使用各如事實欄
    所示號碼之市內電話或行動電話，確有與被告陳恪武聯絡約
    定購買毒品及交易地點，而該等內容亦與上開證人等人所供
    相符等情，此有彰化縣警察局溪湖分局偵辦被告陳恪武及證
    人鄧博豪販毒案通訊監察譯文表1份附卷可佐參（見同上偵
    查卷宗第35頁至40頁；128頁至129頁；162頁至163頁；200
    頁至241頁），觀該等譯文或提及「菜」「嘿」「東西」「
    黑」或「幾本」「一本」「我投資一下」「2點」」等用語
    ，偶而並提及交易之金額，此正與一般販毒者為避免遭警方
    監聽查緝，而於通訊中少有逕以「毒品」、「海洛因」等名
    稱或相近用語稱之，而幾乎均以暗語或彼此有默契之含混語
    意而為溝通等情相符，是益證被告陳恪武之上開自白為真實
    。（三）復有扣案之白色粉末10包及、白色結結晶體5包、2
    具行動電話（有SAMSUNG牌序號000000000000000含門號0000
    000000號SIM卡1枚、NOKIA牌行動電話序號000000000000000
    ）、分裝袋（即夾鏈袋）4包及塑膠鏟管3支可資佐證，而該
    白色粉末10包及、白色結結晶體5包，經送鑑驗，結果證係
    「送驗粉末檢品10包經檢驗均含有第一級第6項毒品海洛因
    成分」「透明結晶均檢出甲基安非他命」，有法務部調查局
    濫用藥物實驗室100年6月24日調科壹第00000000000號鑑定
    書及行政院衛生署草屯療養院100年7月27日草療鑑字第1000
    700228號鑑定書各1紙附卷可稽（見同上偵查卷第262頁、30
    1頁），是被告陳恪武自承所販賣之物分別為海洛因、甲基
    安非他命等語，應係無誤。又依此扣案海洛因之量及被告陳
    恪武所支出之價金，予以換算，可知被告陳恪武所轉讓予陳
    敏銓市價1000元之海洛因應末逾淨重5公克，至為明顯。（
    四）毒品海洛因、甲基安非他命害人匪淺，政府明令禁止非
    法施用販賣，若非有利可圖，被告陳恪武當無甘冒重典而販
    賣之理；且被告陳恪武於本院審判中，亦自承係每販賣1000
    元之毒品（無論海洛因、甲基安非他命）可賺200元，再者
    ，利用向他人購得海洛因後，再行添加葡萄糖稀釋增加重量
    後，轉售他人牟利等語。是被告陳恪武就事實欄所示之販賣
    第一級毒品海洛因、第二級毒品甲基安非他命之犯行，當有
    牟利之意圖及事實。（五）按販賣毒品罪，並不以販入後復
    行賣出為構成要件，只要以營利之目的，將毒品購入或賣出
    ，有一於此，其犯罪即屬完成（最高法院96年度臺上字第
    416號判決意旨參照）。被告陳恪武自承伊購入事實欄四
    (一)所示之海洛因、(二)所示之甲基安非他命係欲伺機販賣不特
    定之施用毒品者牟利，且其中海洛因須加入葡萄糖稀釋分裝
    等語（見本院同上行準備程序及審判筆錄），故被告陳恪武
    就該部分之行為，業已構成販賣第一級毒品及販賣第二級毒
    品罪。故綜上，本件罪證明確，被告陳恪武之之犯行，堪可
    認定。
二、按海洛因、甲基安非他命分屬毒品危害防制條例第2條第2項
    第1、2款所規定之第一、二級毒品，不得非法持有、販賣，
    且海洛因依毒品危害防制條例之規定亦不得轉讓他人。故核
    被告陳恪武所為如事實欄二(一)至(九)所示之販賣海洛因之行
    為，係均犯毒品危害防制條例第4條第1項之販賣第一級毒品
    罪；如事實欄二(十)(十一)所示之販賣甲基安非他命之行為，係
    均犯毒品危害防制條例第4條第2項之販賣第二級毒品罪；
    如事實欄三所示之轉讓海洛因之行為，係犯毒品危害防制條
    第8條第1項之轉讓第一級毒品罪；如事實欄四(一)所示之基
    於販賣海洛因犯意，而購入海洛因之行為，係犯毒品危害防
    制條例第4條第1項之販賣第一級毒品罪；如事實欄四(二)所
    示之基於販賣甲基安非他命犯意，而購入甲基安非他命之行
    為，係犯毒品危害防制條例第4條第2項之販賣第二級毒品罪
    。被告陳恪武於上開如事實欄二(一)至(十一)及事實欄四(一)(二)所示
    之犯行中，各次持有第一級毒品海洛因、第二級毒品甲基安
    非他命之目的既各在販賣第一級毒品海洛因、第二級級毒品
    甲基安非他命；被告陳恪武就事實欄三所示之犯行，其持有
    第一級毒品海洛因目的在於轉讓，則其上開持有第一級毒品
    海洛因、第二級毒品甲基安非他命之低度行為，應各為販賣
    、轉讓之高度行為，均不另論罪。被告陳恪武所犯上開數罪
    ，犯意各別，故應分論併罰。查被告陳恪武前於94年間，因
    施用毒品案件，經本院以94年度訴字第722號判決判處有期
    徒刑1年、8月，應執行有期徒刑1年6月確定（第1案）。於
    95年間，因竊盜案件，經本院以95年度易字第517號判決判
    處有期徒刑8月確定（第2案）。上開2案因均符合中華民國
    九十六年罪犯減刑條例之規定，經本院以96年度聲減字第
    3665號裁定減刑並定應執行刑為有期徒刑1年1月確定。又於
    95年間，先因公共危險等罪，經本院以95年度交訴字第34
    號判決判處有期徒刑10月、4月、5月，定應執行刑為有期徒
    刑1年6月確定（第3案）；再因竊盜案件，經本院以95年度
    易字第388號判決判處有期徒刑10月、3月，定應執行刑為有
    期徒刑1年確定（第4案）；又因毒品危害防制條例案件，經
    臺灣臺中地方法院於以95年度訴字第535號判決判處有期徒
    刑1年5月、1年，定應執行有期徒刑2年3月確定（第5案）。
    上開第3、4、5案，因亦符合中華民國九十六年罪犯減刑條
    例之規定，經本院以96年度聲減字第3666號裁定減刑並定應
    執行刑為有期徒刑2年4月確定。上揭本院96年度聲減字第
    3665、3666號裁定所定應執行刑接續執行，於98年7月21日
    因縮短刑期假釋出監付保護管束，於98年9月15日保護管束
    期滿假釋未經撤銷，視為執行完畢等情，有臺灣高等法院被
    告前案紀錄表1份在卷可參。其於上開徒刑執行完畢後，5年
    以內故意再犯本件有期徒刑以上之各罪，均為累犯，本應依
    刑法第47條第1項規定加重其刑，惟販賣第一級毒品罪，法
    定刑為無期徒刑或死刑，販賣第二級毒品罪之最高法定刑為
    無期徒刑，是該部分故各依刑法第64條第1項、第65條第1項
    規定，不予加重。被告陳恪武於警詢、檢察官偵訊時及本院
    審理中，均已自白犯罪，合於「於偵查及審判中均自白」之
    規定，是各該犯行均應依毒品危害防制條例第17條第2項，
    減輕其刑。再按刑法第59條規定：犯罪之情狀顯可憫恕，認
    科以最低度刑仍嫌過重者，得酌量減輕其刑。立法理由中指
    出：本條所謂「犯罪之情狀可憫恕」，自係指裁判者審酌刑
    法第57條各款所列事項以及其他一切與犯罪有關之情狀之結
    果，認其犯罪足堪憫恕者而言。又最高法院70年第6次刑事
    庭會議決議亦表示：刑法第59條規定，犯罪之情狀可憫恕者
    ，得酌量減輕其刑，同法第57條規定，科刑時應審酌一切情
    狀，尤應注意左列事項（共10款）為科刑重輕之標準，兩條
    適用上固有區別，惟所謂「犯罪之情狀」與「一切情形」云
    云，並非有截然不同之領域，於裁判上酌減其刑時，應就犯
    罪一切情狀（包括第57條所列舉之10款事項），予以全盤考
    量，審酌其犯罪有無可憫恕之事由（即判例所稱有特殊之原
    因與環境等等，在客觀上足以引起一般同情，以及宣告法定
    低度刑，是否猶嫌過重），以為判斷。故適用第59條酌量減
    輕其刑時，並不排除第57條所列舉10款事由之審酌，惟其程
    度應達於確可憫恕，始可予以酌減。查被告陳恪武所犯上開
    販賣第一級毒品海洛因之犯行均屬量少價低之小額交易，販
    賣之數量及獲取之利益均微，且販賣之對象僅有4人，其等
    之犯罪情節尚非可與大盤毒梟、中盤毒販者等同併論，倘一
    律就其等所犯販賣第一級毒品罪處以法定刑最低本刑，難謂
    符合罪刑相當性及比例原則，更無從與大量販賣毒品之毒梟
    、毒販之惡行有所區隔，且無異鼓勵販毒之人，從事大量毒
    品之販賣，顯非毒品危害防制條例遏止毒品氾濫之立法本旨
    。從而，本院認被告陳恪武所犯販賣第一級毒品罪之情狀在
    客觀上足以引起一般同情，即予宣告法定最低度刑，猶嫌過
    重且失之苛酷，爰均依刑法第59條規定，酌量減輕其刑。被
    告陳恪武所為上開犯行，分別有上揭刑之加重及減輕事由，
    依法先加後減；而其中販賣第一級毒品海洛因犯行亦有2種
    刑之減輕事由，依法遞減之。
三、爰審酌被告陳恪武係身心健全之人，卻不思以正當途徑合法
    掙取金錢，圖以販賣毒品獲利，漠視販賣毒品戕害他人健康
    ，足使施用者導致精神障礙、性格異常，甚至造成生命危險
    之生理成癮性及心理依賴性，並嚴重危害社會治安，再參酌
    各被告販賣及轉讓毒品之對象、數量、金額、參與犯罪之程
    度，以及犯後於偵查及審理中之態度等一切情狀，各量處如
    附表主文欄所示之刑，並分別定其應執行之刑如主文所示。
四、沒收：
（一）扣案海洛因10包（含夾鏈袋10只，驗餘淨重1.99公克）係
      來自來自於100年5月下旬所購得之毒品予以分裝；甲基安
      非他命5包（含夾鏈袋5只，淨重1.7571公克，驗餘淨重1.
      7488公克）係來自於100年5月中旬所購得之毒品予以分裝
      ，依從刑從屬於主刑之原則，應依毒品危害防制條例第18
      條第1項前段規定，於被告陳恪武所為上開罪刑下，宣告
      沒收銷燬之。
（二）按販賣毒品所得之對價，不問其中何部分屬於成本，何部
      分屬於犯罪所得之財物，應均予沒收（最高法院65年度第
      5次刑庭庭推總會議決議(一)意旨參照）。又按犯毒品危害
      防制條例第4條之罪者，其供犯罪所用或因犯罪所得之財
      物，均沒收之，如全部或一部不能沒收時，追徵其價額或
      以其財產抵償之，該條例第19條第1項定有明文。但該條
      項並無如同條例第18條第1項所定「不問屬於犯人與否，
      沒收之」之明文，自屬相對沒收主義之立法。是其應沒收
      之物，應以屬被告所有者為限。又該規定所稱「追徵其價
      額」者，係指所沒收之物為金錢以外之其他財物而無法沒
      收時，應追徵其價額，使其繳納與原物相當之價額。如所
      得財物為金錢而無法沒收時，始應「以其財產抵償之」（
      最高法院95年度臺上字第30 5號判決要旨參照）。又該條
      係採義務沒收主義，且金錢為代替物，重在兌換價值，而
      不在原物，自難拘泥於沒收原物之理論，認沒收販賣毒品
      所得之金錢，以當場查獲扣押者為限，苟能證明其為販賣
      毒品所得之金錢，均應予以沒收（最高法院92年度臺上字
      第5227號判決參照）。是販賣毒品所得之金錢，無論已否
      扣案，如仍屬存在，即應依法沒收，然所稱因犯罪所得之
      物，自以實際所得者為限，苟無所得或尚未取得者，自無
      從為沒收追繳之諭知（最高法院89年度臺上字第3434號判
      決要旨參照）。查：
      扣案之分裝袋（即夾鏈袋）4包、塑膠鏟管3支有，均係
      被告陳恪武所有，皆係供分裝海洛因、甲基安非他命販賣
      、轉讓所用之物，且該等物品係販賣毒品常見之不可缺之
      工具，業據被告陳恪武供明在卷，故應依毒品危害防制條
      例第19條第1項規定，按從刑從屬於主刑之原則，於被告
      陳恪武各該犯行之罪刑項下分別宣告沒收。
      扣案SAMSUNG牌序號000000000000000含門號0000000000
      號SIM卡1枚、NOKIA牌行動電話序號000000000000000（
      此具行動電話具係搭配0000000000SIM卡使用，惟該SIM
      卡未扣案）係被告陳恪武所有，各使用於以其為聯絡工具
      之販賣、轉讓毒品犯行，已如前述，是為供販賣毒品犯罪
      所用之物，應依毒品危害防制條例第19條第1項之規定，
      按從刑從屬於主刑之原則，於被告陳恪武使用該行動電話
      而為販賣、轉讓毒品之各該犯行之罪刑項下分別宣告沒收
      之。
      未扣案之門號0000000000SIM卡係屬被告陳恪武所有而
      為販賣毒品使用（使用於上開販賣、轉讓毒品之情形，如
      事實欄所述），雖未扣案，但無證據證明已滅失，依從刑
      從屬於主刑之原則，應依毒品危害防制條例第19條第1項
      規定，應於各該行動電話使用於上開販賣、轉讓毒品之罪
      刑下諭知沒收之，如全部或一部不能沒收時，應追徵其價
      額（詳如附表所示）
      犯販賣毒品海洛因之所得，因各次販毒對價均已經收取
      ，雖未經扣案，惟無法證明已經滅失，且屬被告各次犯毒
      品危害防制條例第4條第1項、第2項之罪，所所得之財物
      ，依從刑從屬於主刑之原則，應依毒品危害防制條例第19
      條第1項規定，分別於被告各次販賣毒品犯行所處罪刑項
      下諭知沒收之，如全部或一部不能沒收時，以各被告之財
      產抵償之。（詳如附表所示）
      其餘扣案之物，因查無證據與本案犯行有關，故不為沒
      收之諭知。
據上論斷，應依刑事訴訟法第299條第1項前段，毒品危害防制條
例第4條第1項、第2項，第8條第1項、第17條第2項、第18條第1
項前段、第19條第1項，刑法第2條第1項、第11條、第47條第1項
、第59條、第51條第5款、第9款，判決如主文。
本案經檢察官黃顗雯到庭執行職務。
中    華    民    國   100    年    11    月    21    日
                  刑事第三庭    審判長法  官  洪志賢
                                      法  官  廖政勝
                                      法  官  張鶴齡
以上正本證明與原本無異。
如不服本判決應於收受判決後10日內向本院提出上訴書狀，並應
敘述具體理由；其未敘述上訴理由者，應於上訴期間屆滿後20日
內向本院補提理由書（均須按他造當事人之人數附繕本）「切勿
逕送上級法院」。
中    華    民    國   100    年    11    月    21    日
                                      書記官  許億先
附錄本案論罪科刑法條全文：
毒品危害防制條例第4條
製造、運輸、販賣第一級毒品者，處死刑或無期徒刑；處無期徒
刑者，得併科新臺幣 2 千萬元以下罰金。
製造、運輸、販賣第二級毒品者，處無期徒刑或 7 年以上有期
徒刑，得併科新臺幣 1 千萬元以下罰金。
製造、運輸、販賣第三級毒品者，處 5 年以上有期徒刑，得併
科新臺幣 7 百萬元以下罰金。
製造、運輸、販賣第四級毒品者，處 3 年以上 10 年以下有期
徒刑，得併科新臺幣 3 百萬元以下罰金。
製造、運輸、販賣專供製造或施用毒品之器具者，處 1 年以上
7 年以下有期徒刑，得併科新臺幣 1 百萬元以下罰金。
前五項之未遂犯罰之。
毒品危害防制條例第8條
轉讓第一級毒品者，處 1 年以上 7 年以下有期徒刑，得併科新
臺幣 1 百萬元以下罰金。
轉讓第二級毒品者，處 6 月以上 5 年以下有期徒刑，得併科新
臺幣 70 萬元以下罰金。
轉讓第三級毒品者，處 3 年以下有期徒刑，得併科新臺幣 30
萬元以下罰金。
轉讓第四級毒品者，處 1 年以下有期徒刑，得併科新臺幣 10
萬元以下罰金。
前四項之未遂犯罰之。
轉讓毒品達一定數量者，加重其刑至二分之一，其標準由行政院
定之。
附表壹
 編號 事實        罪刑（主文欄）
 1    事實欄二(一)  陳恪武販賣第一級毒品，累犯，處有期徒刑
                  捌年貳月，扣案之NOKIA牌行動電話壹具（
                  序號000000000000000）、分裝袋（即夾鏈
                  袋）肆包、塑膠鏟管支均沒收；未扣案之
                  門號0000000000號SIM卡壹枚沒收，如全部
                  或一部不能沒收時，均追徵其價額；未扣案
                  之販賣第一級毒品所得新臺幣捌佰元沒收之
                  ，如全部或一部不能沒收時，以其財產抵償
                  之。
 2    事實欄二(二)  陳恪武販賣第一級毒品，累犯，處有期徒刑
                  捌年貳月，扣案之NOKIA牌行動電話壹具（
                  序號000000000000000）、分裝袋（即夾鏈
                  袋）肆包、塑膠鏟管支均沒收；未扣案之
                  門號0000000000號SIM卡壹枚沒收，如全部
                  或一部不能沒收時，均追徵其價額；未扣案
                  之販賣第一級毒品所得新臺幣捌佰元沒收之
                  ，如全部或一部不能沒收時，以其財產抵償
                  之。
 3    事實欄二(三)  陳恪武販賣第一級毒品，累犯，處有期徒刑
                  捌年貳月，扣案之NOKIA牌行動電話壹具（
                  序號000000000000000）、分裝袋（即夾鏈
                  袋）肆包、塑膠鏟管支均沒收；未扣案之
                  門號0000000000號SIM卡壹枚沒收，如全部
                  或一部不能沒收時，均追徵其價額；未扣案
                  之販賣第一級毒品所得新臺幣玖佰元沒收之
                  ，如全部或一部不能沒收時，以其財產抵償
                  之。
 4    事實欄二(四)  陳恪武販賣第一級毒品，累犯，處有期徒刑
                  捌年月，扣案之NOKIA牌行動電話壹具（
                  序號000000000000000）、分裝袋（即夾鏈
                  袋）肆包、塑膠鏟管支均沒收；未扣案之
                  門號0000000000號SIM卡壹枚沒收，如全部
                  或一部不能沒收時，均追徵其價額；未扣案
                  之販賣第一級毒品所得新臺幣壹仟元沒收之
                  ，如全部或一部不能沒收時，以其財產抵償
                  之。
 5    事實欄二(五)  陳恪武販賣第一級毒品，累犯，處有期徒刑
                  捌年月，扣案之NOKIA牌行動電話壹具（
                  序號000000000000000）、分裝袋（即夾鏈
                  袋）肆包、塑膠鏟管支均沒收；未扣案之
                  門號0000000000號SIM卡壹枚沒收，如全部
                  或一部不能沒收時，均追徵其價額；未扣案
                  之販賣第一級毒品所得新臺幣壹仟元沒收之
                  ，如全部或一部不能沒收時，以其財產抵償
                  之。
 6    事實欄二(六)  陳恪武販賣第一級毒品，累犯，處有期徒刑
                  捌年月，扣案之NOKIA牌行動電話壹具（
                  序號000000000000000）、分裝袋（即夾鏈
                  袋）肆包、塑膠鏟管支均沒收；未扣案之
                  門號0000000000號SIM卡壹枚沒收，如全部
                  或一部不能沒收時，均追徵其價額；未扣案
                  之販賣第一級毒品所得新臺幣壹仟元沒收之
                  ，如全部或一部不能沒收時，以其財產抵償
                  之。
 7    事實欄二(七)  陳恪武販賣第一級毒品，累犯，處有期徒刑
                  捌年月，扣案之NOKIA牌行動電話壹具（
                  序號000000000000000）、分裝袋（即夾鏈
                  袋）肆包、塑膠鏟管支均沒收；未扣案之
                  門號0000000000號SIM卡壹枚沒收，如全部
                  或一部不能沒收時，均追徵其價額；未扣案
                  之販賣第一級毒品所得新臺幣壹仟元沒收之
                  ，如全部或一部不能沒收時，以其財產抵償
                  之。
 8    事實欄二(八)  陳恪武販賣第一級毒品，累犯，處有期徒刑
                  捌年月，扣案之NOKIA牌行動電話壹具（
                  序號000000000000000）、分裝袋（即夾鏈
                  袋）肆包、塑膠鏟管支均沒收；未扣案之
                  門號0000000000號SIM卡壹枚沒收，如全部
                  或一部不能沒收時，均追徵其價額；未扣案
                  之販賣第一級毒品所得新臺幣壹仟元沒收之
                  ，如全部或一部不能沒收時，以其財產抵償
                  之。
 9    事實欄二(九)  陳恪武販賣第一級毒品，累犯，處有期徒刑
                  捌年月，扣案之SAMSUNG牌門號000000000
                  0號行動電話壹具（含SIM卡壹枚、序號0000
                  00000000000）、分裝袋（即夾鏈袋）肆包
                  、塑膠鏟管支均沒收；未扣案之販賣第一
                  級毒品所得新臺幣壹仟元沒收之，如全部或
                  一部不能沒收時，以其財產抵償之。
 10   事實欄二(十)  陳恪武販賣第二級毒品，累犯，處有期徒刑
                  年捌月，扣案之NOKIA牌行動電話壹具（
                  序號000000000000000）、分裝袋（即夾鏈
                  袋）肆包、塑膠鏟管支均沒收；未扣案之
                  門號0000000000號SIM卡壹枚沒收，如全部
                  或一部不能沒收時，均追徵其價額；未扣案
                  之販賣第二級毒品所得新臺幣貳仟元沒收之
                  ，如全部或一部不能沒收時，以其財產抵償
                  之。
 11   事實欄二(十一)  陳恪武販賣第二級毒品，累犯，處有期徒刑
                  年捌月，扣案之NOKIA牌行動電話壹具（
                  序號000000000000000）、分裝袋（即夾鏈
                  袋）肆包、塑膠鏟管支均沒收；未扣案之
                  門號0000000000號SIM卡壹枚沒收，如全部
                  或一部不能沒收時，均追徵其價額；未扣案
                  之販賣第二級毒品所得新臺幣貳仟元沒收之
                  ，如全部或一部不能沒收時，以其財產抵償
                  之。
 12   事實欄三    陳恪武轉讓第一級毒品，累犯，處有期徒刑
                  捌月，扣案之NOKIA牌行動電話壹具（序號
                  000000000000000）、分裝袋（即夾鏈袋）
                  肆包、塑膠鏟管支均沒收；未扣案之門號
                  0000000000號SIM卡壹枚沒收，如全部或一
                  部不能沒收時，均追徵其價額。
 13   事實欄四(一)  陳恪武販賣第一級毒品，累犯，處有期徒刑
                  捌年陸月，扣案之第一級毒品海洛因拾包（
                  含夾鏈袋拾只，驗餘淨重壹點玖玖公克）沒
                  收銷燬之。
 14   事實欄四(十四)  陳恪武販賣第二級毒品，累犯，處有期徒刑
                  年拾月，扣案之第二級毒甲基安非他命伍
                  包（含夾鏈袋伍只，驗餘淨重壹點柒肆捌捌
                  公克）沒收銷燬之